Minutes et répertoires du notaire Jean DUPUYS, 24 septembre 1616 - 3 septembre 1648 (étude XXXIV)
Archives nationales
- Minutes de Jean DUPUYS, 1603 - 1649; MC/ET/XXXIV/28 - MC/ET/XXXIV/114
  - Minutes. 1642, mai - 1642, août, mai 1642 - août 1642; MC/ET/XXXIV/84
    - MACHAULT (Christofle de) écuyer seigneur de la marche près Saint-Cloud et au gouv/t/ de Saint-J. de Losne § Procuration par Christofle de MACHAULT créancier de Louis de M. gen/l/ en la Cour des Aides, son frère, fils et seul moutier de F/se/ DODIEU sa mère, veuve en première noces de Gabriel de M. G/l/ en la Cour des Aides et en seconde noces de Claude CORMUEL, conseiller du roi en ses Conseils Intendant des Fin., 16 août 1642; MC/ET/XXXIV/84
      procuration; Machault, Christofle de
    - BARBE (Marie) § Mariage de Marie BARBE fille de Claude B. maître cordier avec Jean LE FILS maître couvreur demeurant à la porte Saint-Michel, 17 août 1642; MC/ET/XXXIV/84
      contrat de mariage; Barbe, Marie
    - LE FILS (Jean) C/on/ Couvreur demeurant porte Saint-Michel paroisse Saint-Cosme § Mariage de. .. avec Marie BARBE fille de Claude B. maître cordier, 17 août 1642; MC/ET/XXXIV/84
      contrat de mariage; Le Fils, Jean
    - CONFRÉRIE Sainte-CREPIN et CREPINIEN fondée en l'église Notre-Dame de Paris § Accords entre cordonniers pour se faire recevoir en la CONFRERIE Sainte-CREPIN et CREPINIEN suivant les conditions, 17 août 1642; MC/ET/XXXIV/84
    - MARTIN (Estienne) C/on/ peintre demeurant au fg Saint-Victor. § Vente par. .. de terres à Saint-Marcel, 20 août 1642; MC/ET/XXXIV/84
      acte de vente; Martin, Estienne
    - LE GUAY (Guillaume) maître Chandelier en suif r. de la Vieille Drapperie § Donnation mutuelle entre Guillaume LE GUAY et Julienne BOURGOING son ép., 26 août 1642; MC/ET/XXXIV/84
      donation; Le Guay, Guillaume
    - BERGER (Jacques) marchand demeurant au port au Pecq près Saint-G. en Laye § Mariage de Jacques BERGER avec Marie ROMANT veuve de Pierre DELAMONTAGNE écuyer demeurant rue de Seine au faubourg Saint-Germain-des-Prés, 27 août 1642; MC/ET/XXXIV/84
      contrat de mariage; Berger, Jacques
  - Minutes. 1642, septembre - 1642, décembre, septembre 1642 - décembre 1642; MC/ET/XXXIV/85
    - VILLAINE (Guillaume de) b de P. quai des Célestins § Accords entre Guillaume de VILLAINE Marie de COCHERY son ep. - Charles de MARANDE conseiller du roi en ses Conseils maître d'hôtel de S.M. et Claude de VILLAINES son ep. relatif au contrat de mariage d'entre Jh. LEFEBURE tr. gen/l/ de Fr. à Riom et Anne de VILLAINES (Acte incomplet), 1642; MC/ET/XXXIV/85
      accord; Villaine, Guillaume de
    - LE COCQ (Nicolas) Prêtre et clerc en l'égl. Saint-Martial en la Cité. § Testament, 4 septembre 1642; MC/ET/XXXIV/85
      testament; Le Cocq, Nicolas
    - AURY (Augustin) maître graveur au mont Saint-Hilaire § Bail par. .. à Théophile MASSERONT maître horloger r. de la Mortellerie de la 19 boutique adossée contre les murs de la Ste Chapelle en allant à la Chancellerie moy. VI/XX/ £. pour chacune des 6 années, 15 septembre 1642; MC/ET/XXXIV/85
      bail; Aury, Augustin
    - BONNEVAL (prieuré Saint-Martin de Peau dit de) diocèse de Chartres § Procuration par Remy CHANTEREAU, clerc du diocèse de Soissons, prieur commendataire de prieuré Saint-Martin de Peau dit de BONNEVAL pour céder en commende susd. prieuré simple de prieuré Saint-Martin de Peau dit de BONNEVAL en faveur d'Etienne TEXIER clerc du diocèse de Langres, 18 septembre 1642; MC/ET/XXXIV/85
      procuration; Bonneval (Eure-et-Loir)
    - NOTRE DAME de PARIS Chapelles Saint-Julien le Pauvre et Sainte-Marie l'Egyptienne § Procuration par Nicolas LE COCQ prêtre du diocèse de Coutance, chapelain de NOTRE DAME de PARIS pour les résigner en faveur de Louis LE CARPENTIER prêtre du diocèse de Coutance, 19 septembre 1642; MC/ET/XXXIV/85
    - POUSSIN (Nicolas) 1er peintre ordinaire du Roi demeurant aux Tuileries § Testament de..., 20 septembre 1642; MC/ET/XXXIV/85
      testament; Poussin, Nicolas
    - DECHOU (Macé) cuisinier du comte de la Feuillade r. des Ecouffes § Mariage de Macé DECHOU avec Elisabeth BARBOTTE fille de Nicolas B. maître imprimeur, 21 septembre 1642; MC/ET/XXXIV/85
      contrat de mariage; Dechou, Macé
    - CONFANEREUX (Suzanne) fille majeure demeurant vis à vis la porte du cimetière Saint-Landry § Testament, 22 septembre 1642; MC/ET/XXXIV/85
      testament; Confanereux, Suzanne
    - ST THIBAUT (Chapelle) diocèse de Soissons § Procuration par Louis Pasquier DU FERRIERE prêtre, religieux profès de l'abb. Saint-Pierre d'Orbez ordre de Saint-Benoit, diocèse de Soissons chapelain de la chapelle Saint-THIBAUT pour résignée lad. chapelle en faveur de Louis Claude MOREAU prêtre, religieux profès de l'abb. Saint-Pierre d'Orbez, 26 septembre 1642; MC/ET/XXXIV/85
      procuration; St Thibaut, Chapelle
    - PIQUENOT (Lambert) gagne denier à la porte Saint-Jacques paroisse Saint-Benoît § mariage de Lambert PIQUENOT avec Marie MAGIN, fille majeure., 28 septembre 1642; MC/ET/XXXIV/85
      contrat de mariage; Piquenot, Lambert
    - MACONNERIE (marché) § Sébastien MESSIER maître maçon au port et paroisse Saint-Landry promet aux marguilliers de l'église Sainte-CROIX en la Cité de faire divers travaux de. .. en lad. église, 28 septembre 1642; MC/ET/XXXIV/85
      marché; Messier, Sébastien; maçon
    - HONGRE (Pierre) compagnon charpentier r. de la Vannerie paroisse Saint-Gervais § Testament, 9 octobre 1642; MC/ET/XXXIV/85
      testament; Hongre, Pierre
    - QUINSON (Guillaume) + b. de Lyon § 3 actes conclus entre ses héritiers, 16 octobre 1642; MC/ET/XXXIV/85
      Quinson, Guillaume
    - MEAUX (Cathedrale de) § Procuration par Pierre RICHER, clerc de Paris chanoine de la Cath. de Meaux, pour résigner sad. Chanoinie et prébende de MEAUX en faveur de Aymond R. son frère, 17 octobre 1642; MC/ET/XXXIV/85
      procuration; Meaux, Cathedrale de
    - BEZONS § Bail de 18 arpents de terres situées à BEZONS environs, 18 octobre 1642; MC/ET/XXXIV/85
    - AMIENS (cathédrale d') § Procuration par Philippe BARRE prêtre du diocèse du cathédrale d'AMIENS chanoine prebende de la cathédrale d'AMIENS pour resigner audit chanoine et prebende plan gras en faveur de Louis THIERRY clerc du diocèse d'Amiens, 21 octobre 1642; MC/ET/XXXIV/85
      procuration; Amiens (Somme)
    - ORLEANS (égl. Saint-Pierre le Prellier d') chapelle Notre Dame § Procuration par Pierre COISNARD, clerc du diocèse de Paris chapelain de egl. Saint-Pierre le Prellier d'ORLEANS pour résigner sad. chapellerie N.D. en faveur de Francois COISNARD, son frère, clerc du diocèse de Paris, 30 octobre 1642; MC/ET/XXXIV/85
      procuration; Orléans, egl. Saint-Pierre le Prellier d'
    - DUBOYS (Louise) ep. de Charles DUBOYS seigneur et Châtelain de l'Espinay Piron, Anneville, Saint-Marcon demeurant au Piron en Normandie évêché de Coutances logée r. des Deux Ecus près l'H. de Soissons § Testament, 4 novembre 1642; MC/ET/XXXIV/85
      testament; Duboys, Louise
    - BALLOY (cure de) diocèse de Sens § Procuration par frère Louis ROUSSEAU prêtre, religieux profes de l'ordre de Prémontrés, pouvoir de la cure de BALLOY pour la résigner en faveur de frère Jehan COHIER prêtre, religieux profès de Saint-cure de BALLOY de Blocs, ordre de Saint-Benoît, 6 novembre 1642; MC/ET/XXXIV/85
      procuration; Balloy (Seine-et-Marne)
    - TISSUTIERS RUBANNIERS (Communauté) § Transaction, 9 novembre 1642; MC/ET/XXXIV/85
      accord; Tissutiers Rubanniers, Communauté
    - POUPLIER (Pierre) archer de M. de Villecourt demeurant paroisse Nicolas des Champs § Donation mutuelle entre Pierre POUPLIER et Françoise DUFLO son ép., 10 novembre 1642; MC/ET/XXXIV/85
      donation; Pouplier, Pierre
    - BARBERET (Jehan) marchand maître horloger r. de la Vieille-Drapperie § Quittance d'arrérages par. .. à Pierre BLARU graveur ordinaire du cabinet du R. et tailleur particulier de la monnaie, demeurant des l'enclos ou la monnaie, 15 novembre 1642; MC/ET/XXXIV/85
      quittance; Barberet, Jehan
    - FOINBLANCHE (prieure N.D de) diocèse de Poitiers § Procuration par fr. Philippe Roisin prêtre, chanoine reg. de l'Ordre Saint-Augustin, prieur de FOINBLANCHE pour résigner sond. prieuré, 18 novembre 1642; MC/ET/XXXIV/85
      procuration; Foinblanche, prieure N.D de
    - PETIT (Jean) tailleur d'habits au fg Saint-Marcel gde rue Mouffetard § Mariage de Jean PETIT fils d'Honoré P. laboureur à Friscourt en Picarde, avec Marguerite DUFAY, âgé, de plus de 25 ans, fille de Nicolas D. maître chapelier, 22 novembre 1642; MC/ET/XXXIV/85
      contrat de mariage; Petit, Jean
    - BOUCHER (Catherine) § Mariage de Catherine BOUCHER fille de Thomas B. marchand maître orfèvre avec Ja. BOURSIER marchand maître orfèvre, 23 novembre 1642; MC/ET/XXXIV/85
      contrat de mariage; Boucher, Catherine
    - BOURSIER (Jacques) marchand maître orfèvre b de P. r. de la Vannerie paroisse Saint-Jh. en Gr. § Mariage de. .. avec Cath. BOUCHER, fille de Thomas B. marchand maître orfèvre b de P. - Parmi les témoins Cath. DENISON veuve de Perceval NOBLET jure en maçonnerie, cousine issue de Germaine - Michel NOBLET architecte du R., 23 novembre 1642; MC/ET/XXXIV/85
      contrat de mariage; Boursier, Jacques
    - ILE NOTRE-DAME maison sur le quais Bourbon § Vente par Spires DU BOYS courrier ordinaire du Cabinet du R. b de P. à Marguerite de BROSSEAU veuve de Claude MISTAU maréchal des logis de la C/te/ des chevalier légers de maître de Beauregard Champrond d'une maison en Ile NOTRE-DAME C/on/ Bourbon regardant le port au Vin., 24 novembre 1642; MC/ET/XXXIV/85
    - MONTAUBAN (Cathédrale de) § Démission par Pierre LAURENS prêtre du diocèse de Montauban, en faveur de Guillaume de BOUZIGNAC prêtre du diocèse de Narbonne de la 1er cure vacante en lad. Cath. de Montauban, 3 décembre 1642; MC/ET/XXXIV/85
      Montauban, Cathédrale de
    - FONDEURS de la MONNAIE (Association de) § Association entre Bernard CARANDA - Pierre HOUDIN - Jean JUCELIN - Pierre MANGERI - tous maître fondeurs - pour 1/4 chacun au marché qu'ils sont prêts d'entreprendre pour fondre cuivre la monnaie, 3 décembre 1642; MC/ET/XXXIV/85
      acte de société; Caranda, Bernard; Houdin, Pierre; Jucelin, Jean; Mangeri, Pierre; fondeur; monnayeur
    - DAME MARIE (prieuré de) au Perche ordre de Saint-Benoît § Procuration par Jean de GAMACHES prieur commendataire du prieuré de DAME MARIE pour prendre possession dudit prieuré, 10 décembre 1642; MC/ET/XXXIV/85
      procuration; Dame-Marie (Orne)
    - CHARTREUSE (Couvent de la) de Paris § Bail pour 9 ans d'une maison appartenant audit religieux située rue de la Vieille Drapperie du côté du Palais, 12 décembre 1642; MC/ET/XXXIV/85
    - PHAE (Augustin) Archer du lt criminel de Robe courte § Donation mutuelle entre Augustin PHAE et Marie VALLEE sa femme, 14 décembre 1642; MC/ET/XXXIV/85
      donation; Phae, Augustin
    - THOUARS (abb. Saint-Laon de) ordre de Saint-Augustin diocèse de Poitiers § Procuration par Eusebe de CONIAC pourvu de l'abb. de abb. Saint-Laon de THOUARS pour présenter à l'ev. de Poitiers les bulles de lad. abb. datées à Rome du 7 juin dernier, 19 décembre 1642; MC/ET/XXXIV/85
      procuration; Thouars, abb. Saint-Laon de
    - AKAKIA (Martin) Cour et professeur du P. en médecine docteur régent en ladite Faculté § mariage de Martin AKAKIA fils de Renée PEPIN veuve de N. AKAKIA Cour. médecin ordinaire du roi avec Marie TANNERYE fille de Guillaume T. C de P demeurant sur le Pont Notre-Dame paroisse Saint-Symphorien, 27 décembre 1642; MC/ET/XXXIV/85
      contrat de mariage; Akakia, Martin
    - POURPOINTIERS (mds m/r/) (communauté) § Marché de broderie conclu entre Claude de VILLIERS maître brodeur chasublier demeurant r. de la Lanterne et la communauté des POURPOINTIERS, 30 décembre 1642; MC/ET/XXXIV/85
    - BRODERIE (marché de) § Claude de VILLIERS maître brodeur chasublier r. de la lanterne paroisse Saint-Symphorien promet à la communauté des marchands maître pourpointiers de faire une figure de Sainte-Catherine (dont suit la description) et 4 fleurs de lys moy. 180 £. pour lad. figure et 20 £. pour chaque fleur de lys., 30 décembre 1642; MC/ET/XXXIV/85
      Villiers, Claude de
  - Minutes. 1643, janvier - 1643, avril, janvier 1643 - avril 1643; MC/ET/XXXIV/86
    - (le) CORMIER (Notre-Dame du) Alias de Saint-Robert en Brie ordre de Saint-Augustin dépendant de l'abbaye de Livry diocèse de Paris § Procuration par Pierre REGNAULT prêtre, chanoine du Saint-Sépulcre prieur de Notre-Dame du CORMIER pour le résigner en faveur de Pierre COISNARD clerc du diocèse de Paris, chanoine de l'église Cilleprale Saint-Martin de Champlaux, 6 janvier 1643; MC/ET/XXXIV/86
      procuration; Roissy-en-Brie (Seine-et-Marne)
    - BOCHART de CHAMPIGNY (François) conseiller aux Conseils d'Etat et Privé Intendant en Lyonnais, Forez... seigneur de Sarron/Aube § Déclaration relative au bail de la terre de SARON, conclu par François BOCHART de CHAMPIGNY le 29 déc. dernier, 10 janvier 1643; MC/ET/XXXIV/86
      déclaration; Bochart de Champigny, François (....-1665)
    - DESNOTZ (Jean) compagnon savetier r. de la Savaterie paroisse Saint-Martial § Mariage de Jean DESNOTZ fils de Jean D. lab. près Lisle Adam, avec Gillette GAU, fille mineure de Pierre G. maître savetier, 11 janvier 1643; MC/ET/XXXIV/86
      contrat de mariage; Desnotz, Jean
    - AMELOT (Estienne) maître Ussulier remboursier demeurant à la Villeneuve-Grovois paroisse Saint-Laurent § Mariage de Estienne AMELOT avec Bonne VUARINNE, fille majeure, demeurant au logis du Saint- Barberet maître horloger, son maitre, b. de P., rue de la Vieille Drapperie, 15 janvier 1643; MC/ET/XXXIV/86
      contrat de mariage; La Villeneuve-sur-Gravois (faubourg); Amelot, Etienne
    - MAGNIER (Pierre) maître peintre et sculpteur r. Darnétal paroisse Saint-Sauveur § Bail par .. et autres pour 3 années d'une maison r. du Grand Jules autrement dits des Innocents, 18 janvier 1643; MC/ET/XXXIV/86
      bail; Magnier, Pierre
    - TANNERIE (Guillaume) b de P. r. de la Vieille Drapperie paroisse Ste Cx § Transaction entre Guillaume TANNERIE relative à la succ. de Marguerite TANNERIE sa fille, lors de son décès, ép. de Ja0. LEMPEREUR marchand drappier bourgeois de Paris et lad. Ja. LEMPEREUR, demeurant sur le Pont N.D. paroisse Saint-Symphorien - Contrat de mariage pard. même not. le 31.8.1641, 19 janvier 1643; MC/ET/XXXIV/86
      accord; Tannerie, Guillaume
    - LE GENDRE (Jacques) avocat en Pt banquier exp. en Cour de Rome r. de la Vieille Drapperie paroisse Sainte-Croix § Constitution de rentes par Jacques LE GENDRE et Madeleine LE G. sa soeur veuve de Mr HARLAN marchand b de P., 26 janvier 1643; MC/ET/XXXIV/86
    - AMIENS (egl. N.D d') § Dyot d'une procuration posée à Saint-G. en Laye de Claude SEGUIN conseiller du roi en ses Conseils et médecin de la Reine titulaire d'une pension de 150£. crée en Cour de Rome, sur les fruits d'une prébende d'egl. N.D d'AMIENS pour consentir à la cessation de ladite pension qu'il s'est reservée au profit de Louis THIERRY, 31 janvier 1643; MC/ET/XXXIV/86
      procuration; Amiens (Somme); Saint-Germain-en-Laye (Yvelines)
    - DE CHEREVREUX (Nicolas) sr du Breuil b de P. rue Sans Chef à l'enseigne de l'écu de Fr. § Révocation par Nicolas DE CHEREVREUX et Jeanne DU BECQ son ép. de leur testament reçu par TOLLERON le 29 janvier 1642, 3 février 1643; MC/ET/XXXIV/86
      testament; De Cherevreux, Nicolas
    - COURTIER de CHEVAUX § Inventaire de Vincent PERCELARD, 4 février 1643; MC/ET/XXXIV/86
    - PERCELARD (Vincent) Courtier de chevaux r. de la Huchette § Inventaire après décès de Vincent PERCELARD à la requête de Etiennette COURTAN sa vve, 4 février 1643; MC/ET/XXXIV/86
      inventaire; Percelard, Vincent
    - BALLART (Anne) veuve de Jh. Houze marchand libraire bourgeois de Paris, rue de la Pelleterie paroisse Saint-Barthélemy § Constitution de rentes, 6 février 1643; MC/ET/XXXIV/86
      constitution de rente; Ballart, Anne
    - HERVY (Jean) marchand demeurant à Milly en Gâtinais § Mariage de Jean HERVY avec Jeanne BOIVIN fille de Ja. B. Commiss. de tailles à Milly, 7 février 1643; MC/ET/XXXIV/86
      contrat de mariage; Hervy, Jean
    - AKAKIA (Martin) professeur en médecine; docteur régent en ladite faculté § Bail par Martin AKAKIA d'une maison rue de la juiverie., 14 février 1643; MC/ET/XXXIV/86
      bail; Akakia, Martin
    - DAILLEBOUST (Louis) écuyer sr de Coullonges rue des Morfondus au faubourg Saint-Marcel paroisse Saint-Etienne du Mont. § Testament de Louis DAILLEBOUST Barbe de BOULLONGNE sa femme et Philippe de BOULLONGNE fille majeure demeurant susdite rue et fils, 9 mars 1643; MC/ET/XXXIV/86
      testament; Dailleboust, Louis
    - Compte rendu par Antoine Huart, notaire au Châtelet, demeurant devant le palais, à Jean Huart, son frère majeur de plus de 26 ans, de la curatelle qu'il a eue en conséquence de son interdiction le 16 juin 1640., 15 mars 1643; MC/ET/XXXIV/86
      compte-rendu; Palais de Justice (quartier); Huart, Antoine; Huart, Jean; notaire
    - LORRY (Pierre) roullier demeurant à Chartres logé gde rue Mouffetard § Mariage de Pierre LORRY avec Claudine SAMSON veuve de Nicolas SOUBLIN lab. à Chalandrey, 16 mars 1643; MC/ET/XXXIV/86
      contrat de mariage; Lorry, Pierre
    - BERLAND (Charles de) seigneur de Thaumery et autres lieux conseiller aumônier ordinaire du R. agent général du Clergé de France prieur de Saint-Denis de la Chatre § Bail durant 3 années par Charles de BERLAND de 2 étaux de boucherie adossés à l'égl. Saint-Symphorien moyennant 400 L. pour les 2 chaque année, 20 mars 1643; MC/ET/XXXIV/86
    - MAILLY (Jacques de) + seigneur de Maneuil § Vente de l'argenterie provenant de la succ. de Jacques de MAILLY et F/se/ de BONELLE fonds sa femme, 21 mars 1643; MC/ET/XXXIV/86
      acte de vente; Mailly, Jacques de
    - BOULON (Jehan) marchand maître orfèvre bourgeois de Paris demeurant sur le quai regardant les Augustins § Vente à. .. de tte la vaisselle d'argent provenant de la succ. de Ja. de MAILLY seigneur de Moreuil et F/se/ de BONELLE son ép., 21 mars 1643; MC/ET/XXXIV/86
      acte de vente; Boulon, Jehan
    - PIRON (Geneviève) fille majeure demeurant r. Maubuée paroisse Saint-Médéric § Mariage de Geneviève PIRON fille de René P. marchand orfèvre avec Claude PISSON trompette du comte d'Harcourt, fils de mt P. b. de Chartres, 22 mars 1643; MC/ET/XXXIV/86
      contrat de mariage; Piron, Geneviève
    - DEBEAUVAIS (Marie) émancipée d'âge § Comparution des tuteurs de Marie DEBEAUVAIS fille de Louis DEBEAUVAIS menuisier du Roi et de Elis BENARD son ép., 24 mars 1643; MC/ET/XXXIV/86
      Debeauvais, Marie
    - FOIRE de QUIBRAY § Cession de droit de bail de 2 loges à la FOIRE de QUIBRAY, 26 mars 1643; MC/ET/XXXIV/86
      transport de droits; bail
    - ARCHER EXEMPT (office d') au Châtelet de PARIS sous la charge du lieutenant criminel de Robe Courte au Chatelet § Vente par Claude COURAGEUX veuve de Guillaume MORLET dit LA FORTE à Mathurin GAULTIER de l'office d'ARCHER EXEMPT qui appartenait à son mari, 27 mars 1643; MC/ET/XXXIV/86
    - GOGUIER (Denis) prêtre religieux profès de l'ordre de Saint-Benoît demeurant au Cloître N.D. § Quittance de fermage, 27 mars 1643; MC/ET/XXXIV/86
      quittance; Goguier, Denis
    - MARANDÉ (famille) § Plusieurs actes, avril 1643; MC/ET/XXXIV/86
      Marandé, famille
    - HERAULT (Gregoire) sr de la Chaussonnière greffier de la prévôté du chap. N.D. de Pis à Saint-Laurent § mariage de Gregoire HERAULT fils de Denis H. procureur du R. en la châtellenie de Neufville aux Loges près Orleans avec Françoise LE CAMUS, fille de Jh. LE CAMUS procureur ou Châtelet de Paris, émancipée d'âge, 2 avril 1643; MC/ET/XXXIV/86
      contrat de mariage; Herault, Gregoire
    - PICARD (François) demeurant depuis 2 ans r. de la Poterie chez Jh. Du Faiot, son beau frère tr. genl. de Fr. à Soissons § Déclaration de François PICARD par laquelle il reconnaît avoir supplié Antoine P. sr de Retheuil son père en lui acheter un office d'auditeur en la Chambre des Comptes à Pr pour lui permettre de trouver un emploi honnête et parti honorable par mariage en qqle nom de famille de Paris. Ce qui fut et prouvé par led PICART par François PICARD, 3 avril 1643; MC/ET/XXXIV/86
      contrat de mariage; déclaration; Picard, François
    - DUGUE (J.B.) Valet de Chambre de M. Veillant conseiller au Parlement demeurant r. du Cloître N.D. § Testament, 7 avril 1643; MC/ET/XXXIV/86
      testament; Dugue, J.B.
    - MENUISIER apprentissage § Mise en apprentissage, pour 5 ans par Nicole JOUGANT veuve de Claude BEGE vigneron, de Jean Bege son fils, 14 ans, chez Michel BONNET, maître menuisier moi. 60 lts, 7 avril 1643; MC/ET/XXXIV/86
      contrat d'apprentissage; Jougant, Nicole; Bege, Claude; Bege, Jean; Bonnet, Michel
    - LUDINAT (Pierre) maître tailleur d'habits § Obligation par Pierre DELORME maître mattier r. Saint-André des Arts à Pierre LUDINAT de la somme de 90 L. pour façon et fourniture faite par Pierre LUDINAT d'un habit complet et manteau gris, 8 avril 1643; MC/ET/XXXIV/86
      obligation; Ludinat, Pierre
    - MACHAULT (Christofle de) chevalier seigneur de la marche et au gouv/t/ de Saint-J. de Losne § Vente par Christofle de MACHAULT de la terre de la MARCHE près Vaucresson moy. 76 000 L., 13 avril 1643; MC/ET/XXXIV/86
      acte de vente; Machault, Christofle de
    - Constitution de rente par Philippe Parque, notaire au Châtelet, demeurant au Marché-Neuf., 17 avril 1643; MC/ET/XXXIV/86
      Date de création de la notice: 2006
      constitution de rente; Parque, Philippe; notaire
    - APOTHICAIRE (boutique d') § Permission accordée par Thomas THEROUANNE marchand maître apothicaire et épicier r. Saint-Jean Saint-Gervais boutique en cette ville de Paris durant 3 ans à charge de s'offrir les visites accoutumées moyennant VI/XX/ Lts, 25 avril 1643; MC/ET/XXXIV/86
      commerçant; pharmacien
    - NATIVITE NOTRE DAME (couvent) au fg Saint-Marceau § Déclaration, 27 avril 1643; MC/ET/XXXIV/86
      déclaration; Nativité Notre Dame, couvent
  - Minutes. 1643, mai - 1643, août, mai 1643 - août 1643; MC/ET/XXXIV/87
    - LAFFILLE (Mathieu) marchand maître horloger b de P. r. Gervais Laurent § Testament, 8 mai 1643; MC/ET/XXXIV/87
      testament; Laffille, Mathieu
    - FONTAINE FOURCHE (Cure de) diocèse de Sens § Procuration par Etienne MICHON bachelier en théologie, curé de FONTAINE FOURCHE et Charles BAILLON prêtre du diocèse de Beauvais pour résigner lad. cure de FONTAINE FOURCHE, 12 mai 1643; MC/ET/XXXIV/87
      procuration; Fontaine Fourche, Cure de
    - Déclaration relative à un contrat d'échange avec Olivier Gaultier, aussi notaire au Châtelet, concernant Antoine Huart, notaire au Châtelet, demeurant rue de la Vieille-Draperie., 13 mai 1643; MC/ET/XXXIV/87
      déclaration; Vieille-Draperie (rue de la); Gaultier, Olivier; Huart, Antoine; notaire
    - Déclaration d'Antoine Huart, notaire au Châtelet, relative à un contrat d'échange avec Olivier Gaultier, notaire au Châtelet., 13 mai 1643; MC/ET/XXXIV/87
      déclaration; Gaultier, Olivier; Huart, Antoine; notaire
    - Bail par Jean Destouches, l'un des quatre joueurs de hautbois et musette du roi, place Dauphine, à l'enseigne du Chapeau Rouge, à Marie Pottier, d'une maison, rue du Vieil Colombier, pour quatre ans, moyennant 240 livres par an., 16 mai 1643; MC/ET/XXXIV/87
      bail; Dauphine (place); Chapeau Rouge (enseigne du); Vieux-Colombier (rue du); musicien
    - PITTAN (Pierre) maître peintre b de P. demeurant sur le Pont N.D. § T.N. par .. d'une maison à Picpus suivant adjudication du Châtelet, 16 mai 1643; MC/ET/XXXIV/87
      titre nouvel; Pittan, Pierre
    - LAFFILLE (Mathieu de) maître horloger b de P. § Inventaire après décès de... fr Gervais Laurent, 18 mai 1643; MC/ET/XXXIV/87
      inventaire; Laffille, Mathieu de
    - HORLOGER (maître) § nventaire de Mathieu de LAFFILLE bourgeois de Paris; Tr. Gervais Laurent, 18 mai 1643; MC/ET/XXXIV/87
      inventaire; Lafille, Mathieu de; Gervais, Laurent